臺灣桃園地方法院民事裁定　　　　　　　　　　　　　九十三年度小上字第五四號
　　上　訴　人　甲○○
　　被　上訴人　合家歡社區Ｂ區公寓大廈管理委員會
　　法定代理人　林添福
右當事人間請求給付管理費事件，上訴人對於中華民國九十三年八月十一日本院桃園
簡易庭九十三年度桃小字第八七０號第一審判決提起上訴，本院裁定如左：
    主      文
上訴駁回。
第二審訴訟費用新臺幣壹仟伍佰元由上訴人負擔。
    理      由
一、按對於小額程序之第一審裁判之上訴，非以其違背法令為理由，不得為之，民事
    訴訟法第四百三十六條之二十四第二項定有明文。而所謂違背法令，依同法第四
    百三十六條之三十二第二項規定準用同法第四百六十八條、第四百六十九條第一
    款至第五款結果，係指判決不適用法規或適用不當者，以及(一)判決法院之組織不
    合法者，(二)依法律或裁判應迴避之推事參與裁判者，(三)法院於權限之有無辨別不
    當或違背專屬管轄之規定者，(四)當事人於訴訟未經合法代理者，(五)違背言詞辯論
    之公開之規定者。又同法第四百三十六條之二十五亦規定小額程序之上訴狀內應
    記載上訴理由，表明下列二款事項：即(一)原判決所違背之法令及其具體內容，(二)
    依訴訟資料可認為原判決有違背法令之具體事實。即上訴人於上訴狀或理由書內
    應有具體之指摘，並揭示該法規之條項或內容，若係成文法以外之法則，應揭示
    該法則之旨趣，倘為司法院之解釋或最高法院之判例，則應揭示該判解之字號或
    其內容，上訴狀或理由書如未依此項方法表明者，即難認為已對原判決違背法令
    有具體之指摘，故如僅就自己主張重加陳述或就原審取捨證據任加指摘，並未具
    體指出原判決違背何等法規，其上訴自難認為合法（最高法院七十一年度台上字
    第三一四號判例審之意旨參照）。
二、本件上訴人就原判決向本院合議庭提起上訴，於民國九十三年九月一日提出之上
    訴狀所表明之上訴理由為：(一)本件原審以伊已受合法通知而未到庭，遂依被上訴
    人之請求而為一造辯論判決，惟伊於本件一審審理中未曾收受任何通知，若上訴
    人於原審之開庭通知，皆由伊之社區管理員即被上訴人所代為收取，而被上訴人
    卻未告知或轉交予上訴人，法院之送達顯非合法，且兩造處於對立之地位，被上
    訴人無代上訴人收取開庭通知之權利，原審依上訴人之請求而為一造辯論判決，
    顯非合法。(二)被上訴人僅提出向桃園縣政府申請報備之文件，尚未經桃園縣政府
    核准備查，此有原審判決文第二頁被上訴人僅提出合家歡社區「公寓大廈管理組
    織報備証明乙件」可知，其逕以管委會起訴之當事人資格顯不適格，原審法院未
    命提出「備查函」，而僅以「申請文件」即認有當事人能力，顯有錯誤。且被上
    訴人之法定代理人林添福並非區分建物之所有權人，其法定代理之資格亦有欠缺
    。(三)上訴人購買房屋時，因建物坪數短少，經力爭之結果建商提出新台幣（下同
    ）一百萬元補償予全體住戶，前開款項卻遭被上訴人所侵佔，且被上訴人未公開
    管理費用明細以供查核，故上訴人執前開理由向被上訴人抗議，均未獲被上訴人
    回應，上訴人並非拒繳管理費等語。
三、按送達不能依民事訴訟法第一百三十六條、第一百三十七條規定為之者，得將文
    書寄存送達地之自治或警察機關，並作送達通知書兩份，一份黏貼於應受送達人
    適當位置，以為送達。寄存送達，自寄存之日起，經十日發生效力。為民事訴訟
    法第一百三十八條第一項、第二項所明文規定。經查，本件上訴人住所依被上訴
    人於九十三年六月十七日提出於原法院之起訴狀記載為「桃園縣桃園市○○○街
    五一號七樓」，並有被上訴人提出桃園縣桃園市戶政事務所九十三年六月三十日
    之上訴人
    人住所亦為上址，足見上訴人之前開
    ，原法院於收受被上訴人之起訴狀後，定九十三年七月二十八日進行調解程序，
    而該期日之通知書已經原法院依上址對上訴人送達，惟因不能會晤本人，亦無受
    領文書之同居人或受僱人，已於九十三年七月二日將上開通知書寄存於桃園縣警
    察局桃園分局中路派出所，並作送達通知書，粘貼於應受送達人門首，而該通知
    書不僅載明「當事人不於調解期間到場，法院得依到場當事人之聲請或依職權，
    由其一造辯論而為判決」之文義，復載明「管委會請勿代收，務必交本人收受，
    若無法交付本人，請寄存派出所」之意旨，此有原法院之送達證書附於原審卷第
    五頁可按，是原法院上開期日通知書於寄存之日起經十日即九十三年七月十二日
    ，已生合法送達之效力。次按，第四百三十六條之八所定事件（按，即小額訴訟
    程序事件），依法應行調解程序者，如當事人一造於調解期日五日前，經合法通
    知無正當理由而不於調解期日到場，法院得依到場當事人之聲請，命即為訴訟之
    辯論，並得依職權由其一造辯論而為判決。民事訴訟法第四百三十六條之十二第
    一項亦有明文。查本件原法院於上開九十三年七月二十八日所定之調解期日，既
    已經於同年月十二日已合法通知於上訴人，而上訴人無正當理由而不於該期日到
    場，則原法院依到場當事人即被上訴人之聲請，命即為訴訟之辯論並由其一造辯
    論而為判決（見原審卷第八至十一頁），揆諸前開規定，核無不合。上訴人主張
    原審之送達均由被上訴人代收而未轉送於伊，則原法院為一造辯論判決，顯不合
    法云云，因與事實顯有不符，不足為採。
四、關於上訴理由所述被上訴人於起訴時僅提出成立管理委員會之申請文件，原法院
    未命其提出「備查函」，被上訴人顯為當事人不適格等語。查，被上訴人於原審
    起訴時主張其為依公寓大廈管理條例組織成立並向桃園縣政府申請報備之公寓大
    廈管理委員會等語，業據提出桃園縣政府桃縣府工建字第八七０一０二號、八七
    府工建字第０九八七一五號之「公寓大廈管理組織報備證明」一件附於原審卷可
    憑，該證明書足證被上訴人管理委員會業經桃園縣政府核准備查，依公寓大廈管
    理條例第三十五條第一項之規定，即有當事人能力，上訴人主張被上訴人僅提出
    申請文件於原法院，其當事人適格顯有疑義云云，亦非事實，而無足採。
五、再按，當事人於小額訴訟之第二審程序不得提出新攻擊或防禦方法。亦為民事訴
    訟法第四百三十六條之二十八前段所明定。查，上訴人於本件上訴時提出被上訴
    人之法定代理人林添福並非該社區之區分所有權人，不得為被上訴人之法定代理
    人，及建商因建物坪數短少，經協商後同意給付全體住戶之補貼款一百萬元遭被
    上訴人侵占入己，且管理費用並無任何公開之帳目以供查核部分，因屬提出新攻
    擊防禦方法，依上開法律規定，尚有未合，不得於本件訴訟程序中主張。
六、綜上所述，上訴人本件上訴，揆揭首揭法律規定及說明，顯不合法，應予駁回。
    末按，於小額訴訟之上訴程序，法院為訴訟費用之裁判時，應確定其費用額，又
    訴訟費用，由敗訴之當事人負擔，民事訴訟法第四百三十六條之十九第一項、第
    四百三十六條第三十二第一項及第七十八條規定甚明。本件上訴既無理由，第二
    審訴訟費用一千五百元自應由上訴人負擔。爰依上揭法律規定，確定上訴人應負
    擔之訴訟費用額為一千五百元。
七、據上論結，本件上訴為不合法，依民事訴訟法第四百三十六條之三十二第一項、
    第二項、第四百三十六條之十九第一項、第四百四十四條第一項前段、第九十五
    條、第七十八條，裁定如主文。
中　　　華　　　民　　　國　　九十三　　年　　 十二 　　月　　　六　　　日
                              臺灣桃園地方法院民事第二庭
                                      審判長法官  劉克聖
                                            法官  張益銘
                                            法官　范明達
右正本係照原本作成
本裁定不得抗告
中      華      民      國    九十三    年      十二     月     十四    日
                                       法院書記官 李燕枝
